臺灣嘉義地方法院民事裁定
110年度監宣字第29號
聲  請  人  蔡美麗  



相  對  人  蔡久萬  

上列聲請人與相對人間聲請准許處分受監護宣告人之財產事件，
本院裁定如下：
    主    文
准許聲請人代為處分受監護宣告人蔡久萬就其所繼承被繼承人蔡
寮如附表所示之遺產，依附件遺產分割協議書辦理遺產分割登記
。
聲請程序費用新臺幣壹仟元由受監護宣告人蔡久萬負擔。
    理    由
一、聲請意旨：相對人蔡久萬（民國00年0 月00日生）前於民國
    107 年4 月27日經本院以107 年度監宣字第64號裁定為受監
    護宣告人，並選定相對人之長姊即聲請人為監護人，及指定
    相對人之二姊蔡素琴為會同開具財產清冊之人，因受監護宣
    告之人蔡久萬之父即被繼承人蔡寮於109 年9 月5 日死亡，
    為辦理遺產繼承事，依民法第1113條準用第1101條第1 、2 
    項規定，聲請准許聲請人代受監護宣告之人蔡久萬辦理如附
    件遺產分割協議書所示之被繼承人蔡寮遺產繼承分割等語。
二、監護人對於受監護人之財產，非為受監護人之利益，不得使
    用、代為或同意處分。監護人為下列行為，非經法院許可，
    不生效力：㈠代理受監護人購置或處分不動產。㈡代理受監護
    人，就供其居住之建築物或其基地出租、供他人使用或終止
    租賃，民法第1101條第1、2項分別定有明文。經本院調查
　　：
  ㈠聲請人為受監護宣告之人蔡久萬之長姊，受監護宣告之人蔡
    久萬前於107 年4月27日經本院以107年度監宣字第64號裁定
    為受監護宣告之人，並選定聲請人為監護人，及指定相對人
    之二姊蔡素琴為會同開具財產清冊之人，並已會同開具財產
    清冊之人，向本院陳報受監護宣告之人財產清冊等情，有戶
    籍謄本附卷可憑，並經本院依職權調取107 年度監宣字第64
    號監護宣告民事卷及附於本院卷查閱屬實。又聲請人主張之
    前述事實，業據其提出土地登記第一類謄本、繼承系統表、
    遺產分割協議書等件為憑，亦可信為真實。則聲請人聲請處
    分受監護宣告人之不動產，核與法律規定相符。
  ㈡再者，參以前述分割協議書及附表所示，係依被繼承人蔡寮
    遺產，按受監護宣告人之應繼分為3 分之1分配，已保障受
    監護宣告之人應繼分權利，應未有損害受監護宣告之人之權
    益。再者，前述分割協議方案既為各繼承人所共同遵從，再
    參諸聲請人與受監護宣告人為姊弟關係，並已拋棄繼承，此
    有本院109年度繼字第1416號民事卷可查，其應無故意損及
    受監護宣告之人權益，而同意代為訂立不利受監護宣告人權
    益之遺產分割協議方案。是以，本院審酌前述各情，聲請人
    聲請許可處分受監護宣告人就其所繼承被繼承人蔡寮如附表
    所示之遺產，並依附件遺產分割協議書辦理遺產分割繼承登
    記，於法尚無不合，應予准許。
三、依家事事件法第164 條第2 項，裁定如主文。
中　　華　　民　　國　　110 　年　　3 　　月　　18　　日
                    家事法庭  法  官  李文輝
以上正本係照原本作成。
如對本裁定抗告，須於裁定送達後10日之不變期間內，向本院提
出抗告狀，並繳納抗告費新臺幣1,000 元。
中　　華　　民　　國　　110 　年　　3 　　月　　18　　日
                              書記官　張紜飴



附表：110年度監宣字第29號
編號 種類 所在地地段地號或坐落門牌號碼 面積 （平方公尺） 權利範圍 繼承人  1 土地 嘉義縣○○市○○段00地號 218.18 10000 分之103 蔡素琴、蔡久富、蔡久萬。  2 土地 嘉義縣○○市○○段00000地號 834.38 10000 分之161   3 土地 嘉義縣○○市○○段00地號 790.02 112 分之1   4 土地 嘉義縣○○市○○段00000地號 160.22 10000 分之1589   5 土地 嘉義縣○○市○○段00000地號 124.66 全部   6 建物 嘉義縣○○市○○里0鄰0號 48.90 全部